【裁判字號】    97,訴,4457
【裁判日期】    980527
【裁判案由】    違反商業會計法等
【裁判全文】
臺灣臺中地方法院宣示判決筆錄          97年度訴字第4457號
公  訴  人  臺灣臺中地方法院檢察署檢察官
被      告  丁○○
指定辯護人  本院公設辯護人乙○○
            甲○○
選任辯護人  許盟志律師
            丙○○
選任辯護人  周志峰律師
上列被告等人因違反稅捐稽徵法等案件，經檢察官提起公訴（97
年度偵字第17319號），本院合議庭裁定由受命法官獨任進行認
罪協商程序後，於中華民國98年5月27日上午11時，在本院第16
法庭宣示判決，出席職員如下：
      法  官  洪挺梧
      書記官  劉雅玲
法官起立朗讀判決主文、犯罪事實要旨、處罰條文，及告以上訴
限制、期間並提出上訴狀之法院，且諭知記載其內容：
一、主  文：
丁○○共同連續商業負責人，以明知為不實之事項，而填製會計
憑證，處有期徒刑拾月，減為有期徒刑伍月，如易科罰金，以銀
元佰元即新臺幣玖佰元折算壹日。
甲○○共同連續商業負責人，以明知為不實之事項，而填製會計
憑證，處有期徒刑拾月，減為有期徒刑伍月，如易科罰金，以銀
元佰元即新臺幣玖佰元折算壹日。緩刑年。
丙○○連續犯稅捐稽徵法第四十三條第一項之幫助逃漏稅捐罪，
處有期徒刑陸月，如易科罰金，以銀元佰元即新臺幣玖佰元折
算壹日，減為有期徒刑月，如易科罰金，以銀元佰元即新臺
幣玖佰元折算壹日。緩刑年。
二、犯罪事實要旨：
    丁○○自民國92年11月14日起，擔任世紀直播視訊股份有限
    公司（址設臺中市○區○○路2段66號2樓，下稱世紀公司）
    之登記負責人，為商業會計法第4條所稱之商業負責人；甲○○、林志遠（另為不起訴處分）則分別為世紀公司之監察
    人及董事，負責推廣世紀公司業務。丁○○、甲○○共同基
    於填製不實會計憑證及幫助他人逃漏稅捐之概括犯意聯絡，
    於93年1月至93年10月間，明知未實際向輪達企業有限公司
    等5家營業人進貨，竟取得上開營業人開立不實之統一發票2
    9紙，銷售額合計新臺幣（下同）1915萬0206元，稅額95萬
    7510元，充當該公司之進項憑證，向稅捐稽徵機關申報不實
    之進項金額及稅額，規避稅捐機關勾稽查緝，再以此為依據
    並將世紀公司之空白發票、發票章及公司大小章交由他人，
    在明知無銷貨事實之實情下，於93年4月至94年4月間，虛開
    不實之統一發票34紙，銷售額合計1917萬7190元，交付予九
    如順貿易興業有限公司等6家營業人充當進貨憑證使用，並
    經該等營業人全數提出申報扣抵銷項稅額，致幫助他人逃漏
    營業稅額計95萬8856元，足生損害於稅捐稽徵機關對於稅捐
    稽徵之正確性。又丙○○原是台鈴工業股份有限公司（下稱
    台鈴公司）臺中分公司業務課長。因台鈴公司欲結束臺中分
    公司之機車銷售業務，丙○○亟需一家公司與台鈴公司簽訂
    經銷商合約，以繼續經營機車銷售業務，於徵求甲○○同意
    之後，欲以世紀公司名義經營機車銷售業務。嗣世紀公司因
    未能提出不動產抵押設定，而未能與台鈴公司簽訂經銷商合
    約，丙○○遂思以個人名義經銷機車，但為順利取得進貨發
    票以證明貨源及開立發票予買受人，竟與甲○○竟共同基於
    填製不實會計憑證及幫助他人逃漏稅捐之概括犯意，於93
    年9月間，將原係丙○○個人為經銷而向台鈴公司訂購機車
    之交易，偽由世紀公司名義向台鈴公司進貨，而取得台鈴公
    司開立之統一發票11紙，銷售額合計410萬7810元，稅額20
    萬5390元，再充當世紀公司之進項憑證，並向稅捐稽徵機關
    申報不實之進項金額及稅額。又於93年9月至10月間，將丙○○個人出售機車之業務，以世紀公司之名義，虛開不實之
    統一發票8紙，銷售額合計214萬8858元，交付予樹德車業有
    限公司等2家營業人充當進貨憑證使用，並經該等營業人全
    數提出申報扣抵銷項稅額，致幫助他人逃漏營業稅額計10萬
    7442元，足生損害於稅捐稽徵機關對於稅捐稽徵之正確性。
三、附記事項：
    被告等人犯罪時間均係於96年4月26日以前，合於中華民國
    96年罪犯減刑條例所定減刑要件，應依該條例第2條第1項第
    3款規定，減其刑期2分之1，並依同條例第9條之規定，併諭
    知易科罰金之折算標準。
四、處罰條文：
    修正前商業會計法第71條第1款，稅捐稽徵法第43條第1項，
    刑法第2條第1項前段、第11條前段、第74條第1項第1款，修
    正前刑法第28條、第56條、第55條、第41條第1項前段，已
    廢止罰金罰鍰提高標準條例第2條，現行法規所定貨幣單位
    折算新臺幣條例第2條，中華民國96年罪犯減刑條例第2條第
    1項第3款、第7條、第9條。
五、協商判決除有刑事訴訟法第455條之4第1項第1款於本訊問程
    序終結前，被告撤銷協商合意或檢察官撤回協商聲請者；第
    2款被告協商之意思非出於自由意志者；第4款被告所犯之罪
    非第455條之2第1項所定得以協商判決者；第6款被告有其他
    較重之裁判上一罪之犯罪事實者；第7 款法院認應諭知免刑
    或免訴、不受理者情形之一，及違反同條第2 項「法院應於
    協商合意範圍內為判決；法院為協商判決所科之刑，以宣告
    緩刑或2 年以下有期徒刑、拘役或罰金為限」之規定者外，
    不得上訴。
六、本件如有前述可得上訴情形，得自收受宣示判決筆錄送達之
    日起10日內，向本院提出上訴書狀（須附繕本），上訴於第
    二審法院。上訴書如未敘述理由，應於上訴期間屆滿後20日
    內補提理由書於本院。
中    華    民    國    98    年    5     月    27    日
                  刑事第十六庭    書記官  劉雅玲
                                  法  官  洪挺梧
以上正本證明與原本無異。
                                  書記官  劉雅玲
中    華    民    國    98    年    5     月    27    日


司法院資訊處製作；財團法人民間司法改革基金會備份。
